# 求助陈版主：在建工程计提减值后转为固定资产

提问人：zhurui 时间：2022-03-22 17:33:03
陈版主您好：某企业 2020 年在建工程余额 100 万元，计提了减值 50 万元， 2021 年如果转为固定资产，在建工程减值如何处理

回答人：chenyiwei
在转固时，在建工程成本平移为固定资产原值，在建工程减值准备平移为固定资产减值准备。后续对该固定资产计提折旧时需考虑该减值准备对应计折旧额的影响。